Minutes et répertoires du notaire Mathurin PÉRIER, 10 juin 1589 - 3 septembre 1626 (étude XI)
Archives nationales
- Minutes de Mathurin PÉRIER, janvier 1589 - décembre 1626; MC/ET/XI/67 - MC/ET/XI/119
  - Minutes. 1618, janvier - 1618, juin, janvier 1618 - juin 1618; MC/ET/XI/101; registre
    - Marché entre Pierre Pescheur, maître facteur d'orgues, et les religieux de Saint-Victor pour l'augmentation des orgues de leur couvent., 15 janvier 1618; MC/ET/XI/101
      'Fut present en sa personne Pierre Pecheux, maistre facteur d'orgues, demeurant à Paris, rue Judas, parroisse Sainct-Estienne-du-Mont, lequel a promis et promect à Messieurs les venerables religieux, prieur et couvent de l'abaye Sainct-Victor-lez-Paris, ce acceptant par frere Nicolas Bollart, secretaire de ladicte abaye à ce present, de faire et parfaire, entierement au dire des gens à ce congnoissans, le contenu en certain memoire signé et paraphé des notaires soubzsignez et partyes pour raison de ce que lesdictz sieurs de Sainct-Victor desirent augmenter leurs orgues estans en l'eglise d'icelle abaye pour le ravallement d'icelles orgues qui seront à quarante huict marches et grand clarines, et, pour ce faire, fournir tous les tuyaux qu'il conviendra pour ledict ravallement tant d'estain pour les fournitures et les cimbales que de plomb pour les aultres signés, c'est assavoir des aultres jeulx, fors toutesfoys les quatre gros tuyaulx de boys - de huict piedz de long - sonnans en ton de seize, tous lesdictz tuyaulx revenans en nombre de cent huict pour ledict ravallement. Plus (sera) tenu ledict Pecheux de faire les jeux de trompette et clairon de neuf et y mettre cornetz d'estain neuf au lieu des vieux de fer blanc qui sont de present.
      Commencera ledict Pecheux dans quinze jours prochains et cy-après continuera sans discontinuer.
      Le tout moyennant la somme de cinq cens livres qui est pareille somme à laquelle le marché verbal avoit esté cy-devant faict avec deffunct Noel Pecheux pere et ledict Pierre Pecheux, sur laquelle somme auroit esté cy-devant baillé et advancé audict deffunct la somme de cent quarante-quatre livres tournoiz, ce que ledict Pierre Pescheux recognoist, dont il tiendra compte cy-après sur ladicte somme principalle, et sur le surplus, montant trois cent cinquante-six livres tournoiz a esté payé audict Pescheux, la somme de cent livres, presens les notaires soubzsignez, en pieces de douze solz et monnoye, le tout bon etc, dont quictance etc, et le reste sera payé audict Pecheux au fur qu'il travaillera.
      Et sur ce que ledict Pecheux a remonstré auxdictz sieurs, prieur et couvent ne pouvoir faire les cornetz d'estain de trompettes et clairon pour le prix susdict et qu'il demandoit soixante livres de recompense pour le moins a esté accordé que, ayant ledict Pecheux faict ledictz jeux en la forme susdicte, en cas qu'il affirme y avoir perdu, luy sera baillé et payé la somme de trente livres, oultre lesdictes cinq cens livres et mesme quelque pris et chose davantage, selon que lesdictz sieurs jugeront et qu'ilz auront esté bien serviz, pour le tout rendre faict et parfaict bien et deuement comme dict est dans le jour de Pasques prochain ou le jour après, sans prejudice par lesdictz sieurs de Sainct-Victor au marché et accord faict avec lesdictz Pecheux, pere et filz, sur lequel marché ne reste plus à payer que la somme de quarante livres et dont la besongne dudict marché n'est encores receu.
      Car ainsy etc, promectant etc, obligeant chascun en droict soy - ledict Pecheux corps et biens -; renonceant etc.
      Faict et passé en ladicte abaye, après midy, l'an mil six cent dix-huict le quinziesme jour de janvyer et ont signé:
      Pierre PESCHEUR BOLLART COTHEREAU (notaire) PERIER (notaire)
      Documents du Minutier central concernant l'histoire de la musique (1600-1650), par Madeleine Jurgens, tome II [études XI à XX, 1900 actes], Paris, Archives nationales, 1974, p. 788 (instrument de recherche imprimé dématérialisé, certaines notices sont plus détaillées dans la version intégrale accessible en ligne par la rubrique 'Autres instruments de recherche', voir contexte dans le Plan d’orientation général - Notaires de Paris, guides thématiques du Minutier).
      Pescheur, Pierre
    - Deux contrats de vente et d'échange entre Hubert Lambert, receveur des aides à Joigny Marie Plantin, sa femme, d'une part, Jacques Soifve, procureur en Parlement, Marie Liesse, sa femme, d'autre part, de rente contre maisons et héritages à Chatou, 19 janvier 1618; MC/ET/XI/101; fol. III/C/IIII/XX/XIII à XVII
      contrat; Lambert, Hubert; Plantin, Marie; Soifve, Jacques; Liesse, Marie
    - Indemnité de Laurent Patry sommelier d'échansonnerie de Mesdames, soeurs du Roi, demeurant au Cloître Saint-Nicolas-du-Louvre; Obligation, 20 janvier 1618; MC/ET/XI/101; fol. IIII/C/VI
      obligation; Patry, Laurent
    - Indemnité et Obligation concernant Alain Soreau sommelier d'échansonnerie de Mesdames, soeurs du roi et porteur de blé aux Halles demeurant rue du Chantre, 20 janvier 1618; MC/ET/XI/101; fol. IIII/C/VI
      obligation; Soreau, Alain
    - Bail par les boursiers du collège du Cardinal Lemoine, de terres et vignes à Isaac Rossignol, notaire au bailliage de Meaux, demeurant à Quincy en Brie, 22 janvier 1618; MC/ET/XI/101; fol. IIII/C/XI
      bail; Rossignol, Isaac
    - Désistement entre Jean Gidoyn, entrepreneur et charpentier ordinaire de l'Artillerie de France, demeurant à Sully-sur-Loire et Jacques Hureau, maçon à Lésigny, tous deux logés à Paris rue Galande enseigne de la Galère d'Or, de la société faite entre eux sous seing privé pour les travaux à faire au château de Beaumont en Gâtinais et nouvel accord, 2 février 1618; MC/ET/XI/101; fol. III/C/LIII
      accord; Beaumont-du-Gâtinais (Seine-et-Marne); Hureau, Jacques; Gydoyn, Jean
    - Codicille par Oratio Agudy bourgeois de Lyon, y demeurant, à présent logé à Paris, en la maison de la Lanterne, place Maubert en faveur de Guillaume Scarron, conseiller du roi et Ier substitut du procureur général en la cour des Aides à Paris, neveu de Pernelle Henry, jadis femme d'Oratio Agudy, 11 février 1618; MC/ET/XI/101; fol. III/C/LXVII
      testament; Agudy, Oratio; Scarron, Guillaume; Henry, Pernelle
    - Règlement par Jeanne de Cossé veuve d'Antoine de Silly, comte de La Rochepot et auparavant veuve de Gilbert Gouffier, duc de Roannez, marquis de Boissy à Marie Veron, veuve de Jacques Goislard, d'une somme dûe par Louis Gouffier, chevalier de l'Ordre du Roi, son fils., 19 février 1618; MC/ET/XI/101; fol. III/C/LXVII
      règlement; Cossé, Jeanne de; Gouffier, Louis; Gouffier, Gilbert; Silly, Antoine de; Veron, Marie; Goislard, Jacques
    - Transaction entre Charles de Ligny, chevalier seigneur du Plessis et autres lieux, gentilhomme ordinaire de la Maison du Roi, demeurant au Plessis, actuellement logé rue Galande aux Trois Etriers, d'une part, Antoine de Ligny, chevalier, vicomte de Charmel, conseiller et Ier maître d'hôtel de la Reine mère du Roi, d'autre part, comme héritiers de défunt Philippe de Ligny, leur père. (A la suite: 1623, 14 juin, quittance d'Antoine de Ligny à Charles de Ligny), 21 février 1618; MC/ET/XI/101; fol. III/C/LVIII
      quittance; accord; Ligny, Charles de; Ligny, Antoine de; Ligny, Philippe de
    - Procuration des boursiers du collège royal de Champagne dit Navarre à Marc Fournier, proviseur du collège royal de Champagne dit Navarre pour emprunter la somme de 1 500 livres qui sera employée aux ouvrages de maçonnerie, charpenterie et autres qui restent à faire à une maison nouvellement construite au derrière du collège royal de Champagne dit Navarre., 24 février 1618; MC/ET/XI/101; fol. III/C/LVII
      procuration; Fournier, Marc
    - Procuration de Charles Loppé Grand maître du collège de Navarre, archidiacre de l'église du Mans et curé de Saint-André-des-Arts, demeurant au collège de Navarre, 2 mars 1618; MC/ET/XI/101; fol. II/C/IIII/XX/VI
      procuration; Loppé, Charles
    - Transaction par François de La Magdeleine de Ragny conseiller du Roi en ses conseils d'état et privé, seigneur, marquis de Ragny, baron de Châteauneuf en Mâconnais, actuellement logé rue Saint-Christophe, à l'Image Notre-Dame au nom des habitants de Châteauneuf., 2 mars 1618; MC/ET/XI/101; fol. II/C/IIII/XX/X
      accord; La Madeleine Ragny, François de (1543-1626)
    - Vente par Nicole Payen, veuve de Jean Paqueron, cordonnier, demeurant en la ville de Bar-le-Duc, à présent à Paris, à Jacques Magueron, bourgeois de la ville de Bar-le-Duc, à présent à Paris, d'une maison et dépendances sises en la ville haute de Bar-le-Duc moyennant 500 francs barrois valant chacun 13 sols 4 deniers., 8 mars 1618; MC/ET/XI/101; fol. II/C/IIII/XX/XIX
      acte de vente; Payen, Nicole; Paqueron, Jean; Magueron, Jacques
    - Promesse par Guillaume Lucas, maître boulanger demeurant rue Saint-Victor, aux boursiers du Collège du Cardinal Lemoine, de leur fournir chaque jour la quantité de pain nécessaire, chaque pain sera du poids de 12 onces et la livraison se fera à raison de 14 douzaine 1/2, pour aussi longtemps qu'il plaira auxd. boursiers., 10 mars 1618; MC/ET/XI/101; fol. III/C/III
      promesse; marché; Lucas, Guillaume
    - Quittance de rachat par Charlotte Vizé veuve de Gilles Bonnefoy, avocat en la cour de Parlement, demeurant rue de la Bucherie paroisse Saint-Etienne-du-Mont à Jean Thome, avocat en la cour de Parlement, par les mains de Jean Binet., 12 mars 1618; MC/ET/XI/101; fol. III/C/XV
      quittance; Vizé, Charlotte; Bonnefoy, Gilles; Thome, Jean; Binet, Jean
    - Transport de rente par Jean Thome, avocat en Parlement, à Charlotte-Catherine de Balsac veuve de Jacques d'Illiers, chevalier seigneur dudit lieu et de Chantemerle, à présent à Paris., 19 mars 1618 - 20 mars 1618; MC/ET/XI/101; fol. III/C/XXXII; fol. III/C/XXXVIII
      constitution de rente; transport de droits; Thomé, Jean; Balsac, Charlotte Catherine de; Illiers, Jacques d'
    - Constitution par Henriette-Catherine de Balsac marquise de Verneuil, comtesse de Baugency, demeurant rue des Françs-Bourgeois, paroisse Saint-Gervais à Charlotte-Catherine de Balsac, veuve de Jacques d'Illiers chevalier seigneur dudit lieu et de Chantemerle, de 1000 livres de rente moyennant 16 000 livres, en présence et caution de Martin Le Feuqueulx, conseiller du roi. Indemnité de Henriette-Catherine de Balsac audit Le Feuqueulx., 19 mars 1618; MC/ET/XI/101; fol. III/C/XXXII
      constitution de rente; Verneuil, Catherine Henriette de Balzac d'Entragues (1579-1633, marquise de); Balsac, Charlotte Catherine de; Illiers, Jacques d'; Le Feuqueulx, Martin
    - Bail par les boursiers du collège du Cardinal Lemoine, pour 6 ans, à Pierre de Tandouffe, de la terre et seigneurie du Plessis, communément appelée le bois des Ecoliers, en la paroisse de Signy en Brie moyennant 60 livres en loyer annuel et les charges., 22 mars 1618; MC/ET/XI/101; fol. III/C/XXXIII
      bail; Tandouffe, Pierre de
    - Revendication des religieux de l'abbaye Saint-Victor auprès de l'archevêque de Paris., 23 mars 1618; MC/ET/XI/101; fol. III/C/XLVI
      Saint-Victor, abbaye
    - Mise en apprentissage par Jean Compaignon, maître pâtissier rue des Carmes, de Pierre Regnier son beau-fils, pour un an, chez Jean de La Porte maître pâtissier sans débours., 24 mars 1618; MC/ET/XI/101; fol. III/C/XLVIII
      contrat d'apprentissage; La Porte, Jean de; Compaignon, Jean; Regnier, Pierre
    - Accords à la suite de coups et blessures; Idem par Richard Marmion maître tourneur en bois demeurant rue Saint-Victor les 3, 4, 11 et 23 avril 1618., 3 avril 1618 - 23 avril 1618; MC/ET/XI/101; fol. II/C/III; fol. II/C/V; fol. II/C/XXXVI; fol. II/C/LXIII
      accord; Marmion, Richard
    - Trois désistements par Richard Marmion maître tourneur en bois demeurant au coin de la rue Perdue, paroisse Saint-Etienne-du-Mont de procès intentés contre Eloi Benago, Claude Gussain, Pierre Larsonnier, compagnons d'étrilles, à la suite de coups et blessures. Autre désistement par Richard Marmion demeurant rue Saint-Victor, en faveur de Jean Guiller, maître doreur sur cuir les 3, 5, 11 et 23 avril 1618., 5 avril 1618 - 23 avril 1618; MC/ET/XI/101; fol. II/C/III; Fol. II/C/V; fol. II/C/XXXVI; Fol. II/C/LXIII
      Marmion, Richard; Benago, Eloi; Gussain, Claude; Larsonnier, Pierre; Guiller, Jean
    - Procuration en blanc de Albert de Rousselet chevalier des ordres du Roi, capitaine de 50 hommes d'armes des ordonnances de S.M., seigneur de Pardieu et autres lieux, demeurant ordinairement à Paris sur le quai de la Tournelle comme héritier de défunt François Lefebure., 7 avril 1618; MC/ET/XI/101; fol. II/C/XII
      procuration; Rousselet, Albert de; Lefebure, François
    - Contrat de mariage de Jean Mathieu, graveur en taille-douce, demeurant rue des Amandiers, fils de Jean Mathieu et Jeanne Toquet, natif du Petit-Coupray en Barrois, avec Marguerite Mettayer, fille de Pierre Mettayer, imprimeur du roi, et feue Marguerite Bénard, demeurant rue du Mont-Sainte-Geneviève. Régime: communauté. Dot: 1 800 l. en deniers hérités de la mère de la future. Douaire: 600 l., 8 avril 1618; MC/ET/XI/101
      Documents du Minutier central concernant les peintres, sculpteurs et graveurs au XVIIe siècle (1600-1650), par Marie-Antoinette Fleury et Martine Constans, tome II [études XI à XX, 2445 actes], Paris, Archives nationales, 2010, notice n°1505 (instrument de recherche imprimé dématérialisé, certaines notices sont plus détaillées dans la version intégrale accessible en ligne par la rubrique 'Autres instruments de recherche', voir contexte dans le Plan d’orientation général - Notaires de Paris, guides thématiques du Minutier).
      Mettayer, Pierre; Mettayer, Marguerite; Benard, Marguerite; Mathieu, Jean; Toquet, Jeanne
    - Mariage de Jean Mathieu, graveur en taille douce à Paris rue des Amandiers et de Marguerite Mettayer, fille de Pierre Mettayer imprimeur du Roi, demeurant rue du Mont Sainte-Geneviève et de défunte Marguerite Benard., 8 avril 1618; MC/ET/XI/101; fol. II/C/XXVIII
      contrat de mariage; Mettayer, Pierre; Mettayer, Marguerite; Benard, Marguerite; Mathieu, Jean
    - Désistement par Richard Marmion, maître tourneur en bois rue Saint-Victor, de l'instance contre Jean Guiller maître doreur sur cuir à Paris pour raison de plusieurs coups et blessures, 23 avril 1618; MC/ET/XI/101; fol. II/C/LXIII
      Guiller, Jean; Marmion, Richard
    - Accord Jean Guiller maître doreur sur cuir à Paris, 23 avril 1618; MC/ET/XI/101; fol. II/C/LXIII
      accord; Guiller, Jean
    - Transport par Jacques de Lalée [Delaleu] maître tireur d'or et d'argent à Paris, demeurant rue Saint-Denis et Marguerite du Crocquet, sa femme rue Saint-Denis à Daniel Perier, aussi maître tireur d'or et d'argent à Paris, Peronne de Lalee, sa femme rue Guérin-Boisseau, à prendre sur les loyers d'une maison sise à Amiens dûs par Adrien Boitel, messager ordinaire de la ville d'Amiens., 23 avril 1618; MC/ET/XI/101; fol. II/C/LV
      Lalée, Jacques de; Guiller, Jean; Boitel, Adrien; Delaleu, Jacques; Du Crocquet, Marguerite; Périer, Daniel; Lallée, Peronne de
    - Décharge par Joseph Sallot marchand tapissier à Aubusson, à présent logé à Paris rue Galande à Jean et Antoine Bouchon, frères., 25 avril 1618; MC/ET/XI/101; fol. II/C/LXIIII
      Sallot, Joseph; Bouchon, Antoine; Bouchon, Jean
    - Bail par les boursiers du Collège de Fortet, pour 4 ans, à Antoinette du Cerf, veuve de Pierre Vallet, maître en fait d'armes, de la maison à l'enseigne du Barillet rue des Cordiers où elle demeure, moyennant vingt-neuf livres de loyer annuel., 28 avril 1618; MC/ET/XI/101; fol. II/C/LXXVIII
      bail; Cordiers (rue des); Du Cerf, Antoinette; Vallet, Pierre
    - Bail par les boursiers du Collège de Navarre, pour 9 ans, à Pierre Poisson, laboureur à Pantin de maisons, jardins, terres, vignes et héritages leur appartenant à Pantin, 2 mai 1618; MC/ET/XI/101; fol. LXVII
      bail; Poisson, Pierre
    - Procuration de Hugues Lamy tapissier de haute lisse demeurant rue aux Ours à Charles Lamy, son frère, pour règler des héritages., 3 mai 1618; MC/ET/XI/101; fol. LXIX
      procuration; Lamy, Hugues; Lamy, Charles
    - Bail par les boursiers du collège du Cardinal Lemoine, à Germain Pluyette boursier et théologien du collège du Cardinal Lemoine, demeurant au collège de Boncourt, de la principauté et pédagogie dud. collège., 5 mai 1618; MC/ET/XI/101; fol. LXXV
      bail; Pluyette, Germain
    - Bail par les boursiers du collège de Fortet, pour 6 ans, à Nicolas Lalemant, fossoyeur de l'église Saint-Etienne-du-Mont et Jeanne Jobert, sa femme, d'une maison ci-devant appelée l'Hôtel de Nevers, sise près du cimetière de l'église Saint-Etienne-du-Mont, moyennant 108 livres de loyer annuel., 17 mai 1618; MC/ET/XI/101; fol. IIII/XX/XV/V°/
      bail; Lalemant, Nicolas; Jobert, Jeanne
    - Mariage de Mathieu Guillemot fils de défunt Mathieu Guillemot et d'Anne Sauvage, marchand libraire rue des Noyers à Paris, et de Michelle Douceur, fille de David Douceur marchand libraire juré en l'Université de Paris, demeurant en sa maison du Mercure arrêté, rue Saint-Jacques, paroisse Saint-Benoît et de défunte Elisabeth Nourry. Parmi les témoins Pierre Douceur, marchand libraire à Paris, Adrien Perier ami de la future épouse, marchand libraire à Paris, oncle et ami de la future épouse, de Baptiste Durant marchand libraire à Paris, de Daniel Guillemot marchand libraire et imprimeur à Paris, de Samuel Thiboust beau-frère marchand libraire, de Olivier de Varenne marchand libraire., 19 mai 1618; MC/ET/XI/101; fol. IIII/XX/XVII
      contrat de mariage; Douceur, David; Guillemot, Mathieu; Douceur, Michelle; Nourry, Elisabeth; Douceur, Pierre; Perier, Adrien; Durant, Baptiste; Guillemot, Daniel; Sauvage, Anne, Varenne, Olivier de; Thiboust, Samuel
    - Marché aux termes duquel Pierre Maubon, fondeur de cloches, demeurant au faubourg Saint-Marcel, promet aux religieux de l'abbaye Saint-Victor de faire deux cloches au petit clocher, pour s'accorder avec la grosse cloche, avec un timbre de 40 livres ainsi que quatre petits paliers et deux doubles. Maubon fournira bois, charbon et autres matériaux à l'exception du métal. Ce marché est fait moyennant 100 livres., 22 mai 1618; MC/ET/XI/101
      Maubon, Pierre
    - Promesse par Michel Bouquillon, maître menuisier à Paris aux boursiers du Collège de Navarre, de faire le lambris du tour d'une salle du logis où demeure Marc Fournier, proviseur du Collège, moyennant 36 livres., 23 mai 1618; MC/ET/XI/101; fol. CVI
      marché; Bouquillon, Michel; Fournier, Marc; menuisier
    - Profession de Catherine de Compans fille de Pierre de Compans, premier huissier du Roi en sa cour de Parlement, demeurant rue Saint-Barthélemy, et d'Anne Robineau en l'abbaye Notre-Dame du Val-de-Grâce., 27 mai 1618; MC/ET/XI/101; fol. CXIII
      promesse; contrat; Compans, Catherine de; Compans, Pierre de; Robineau, Anne
    - Profession de Marie Boullay à l'abbaye Notre-Dame du Val-de-Grâce, 27 mai 1618 - 11 juin 1618; MC/ET/XI/101; fol. XIII; fol. CXIII
      Boullay, Marie
    - Devis d'ouvrages de charpenterie à faire pour le passage de quatre cloches à mettre au petit clocher de l'église de l'abbaye Saint-Victor, et marché par Jean Danot, charpentier, à Frère Nicolas Bollart, procureur des religieux de l'abbaye, moyennant 90 livres., 12 juin 1618; MC/ET/XI/101; fol. IX
      devis; marché; Danot, Jean; Bollart, Nicolas; charpentier
    - Constitution par Pierre Morguée, bourgeois de Paris demeurant rue du Petit Musc, à l'opposite des écuries de l'hôtel de Mayenne, 18 juin 1618; MC/ET/XI/101; fol. XXI
      Morguée, Pierre
    - Mise en apprentissage par Jean Yvorel, tailleur d'habits à Paris, pour 5 ans, de Noël Yvorel, son fils, chez Jean de La Porte maître pâtissier-oublier à Paris, moyennant 24 livres pour l'apprenti au cours des deux dernières années., 26 juin 1618; MC/ET/XI/101; fol. XXXVIII, v°
      contrat d'apprentissage; La Porte, Jean de; Yvorel, Jean; Yvorel, Noël
    - Mariage de Gilles Lemee, avocat en la cour de Parlement fils de Nicolas Lemee, procureur en lad. cour, et de Marie Doucet, et de Marie Chenevix veuve de Jean de Beaugrand, secrétaire et écrivain du Roi et de ses bibliothèques, demeurant rue de Bièvre. Parmi les témoins pour Marie Chenevix: Jean-Baptiste de Beaugrand, secrétaire et écrivain de Sa Majesté. Inventaire des meubles (F° XLVIII, mémoire des meubles), quittance, 28 juin 1618; MC/ET/XI/101; fol. XLIII; fol. XLVIII; fol. LIIII
      contrat de mariage; inventaire; quittance; Chenevix, Marie; Lemée, Gilles; Beaugrand, Jean-Baptiste de; Beaugrand, Jean de; Lemee, Nicolas; Doucet, Marie
  - Minutes. 1618, juillet - 1618, décembre, juillet 1618 - décembre 1618; MC/ET/XI/102; registre
    - Quittance de Philippe Galland, principal du Collège de Boncourt, à Pierre Comte de Boiseron chevalier, gouverneur de la ville et château de Morlaix pour la nourriture de ses enfants, précepteurs et serviteurs., 7 juillet 1618; MC/ET/XI/102; fol. IX
      quittance; Galland, Philippe; Comte de Boiseron, Pierre
    - Bail pour 3 ans par Lucas Rabathé, maître peintre, demeurant rue Galande, à Pierre Courboys, marchand, d'une boutique, salle derrière, et petite étable entre deux autres, dépendant de la maison de Rabathé à l'enseigne de la Galère, au loyer annuel de 180 l., 9 juillet 1618; MC/ET/XI/102
      Documents du Minutier central concernant les peintres, sculpteurs et graveurs au XVIIe siècle (1600-1650), par Marie-Antoinette Fleury et Martine Constans, tome II [études XI à XX, 2445 actes], Paris, Archives nationales, 2010, notice n°1899 (instrument de recherche imprimé dématérialisé, certaines notices sont plus détaillées dans la version intégrale accessible en ligne par la rubrique 'Autres instruments de recherche', voir contexte dans le Plan d’orientation général - Notaires de Paris, guides thématiques du Minutier).
      Rabathé, Lucas; Courboys, Pierre
    - Vente par François de Suzanne vicomte de Villers-Agron, seigneur d'Ouarville, demeurant à Maugarny près de Soissons, à présent logé rue Saint-Antoine, maison de l'Ecu à François Pastoureau, conseiller du Roi, de la terre et seigneurie d'Ouarville., 13 juillet 1618; MC/ET/XI/102; fol. XXVI à XXXVII
      acte de vente; Suzanne, François de; Pastoureau, François
    - Bail d'un grand jardin à Thierry Barat, maître jardinier faubourg Saint-Victor, 18 juillet 1618; MC/ET/XI/102; fol. LVI
      bail; Barat, Thierry
    - Bail à rente par Thomas Dardet, meunier au faubourg Saint-Marcel, à Jean Sanu, maître boulanger à Paris, du moulin à vent sis sur le boulevard neuf entre les portes Saint-Antoine et du Temple. Quittance de rachat aud. Sanu, 21 juillet 1618 - 23 août 1618; MC/ET/XI/102; fol. LX; fol. VI/XX/XI
      quittance; bail; Dardet, Thomas; Sanu, Jean
    - Bail par les boursiers du collège du Cardinal Lemoine à Louis de Valleur, manoeuvrier demeurant au bois des Ecoliers, de lieux dépendant de la seigneurie du Plessis, communément appelée le Bois des Ecoliers, en la paroisse de Signy-en-Brie, 21 juillet 1618; MC/ET/XI/102; fol. LXXI
      bail; Valleur, Louis de
    - Transaction entre Isabelle de Pluniers, femme autorisée de Robert de La Marck, duc de Bouillon Prince et souverain de Sedan, auparavant veuve d'Annibal de Poyenne, chevalier sieur de Villiers, demeurant rue de Beautreuillis, et Anne Doisson [Dosson], maître vitrier au faubourg Saint-Germain-des-Prés à Paris., 25 juillet 1618; MC/ET/XI/102; fol. LXXIX
      accord; La Marck, Robert de; Dosson, Anne; Doisson, Anne; Pluniers, Isabelle de; Poyenne, Annibal de